【裁判字號】    97,消債更,106
【裁判日期】    971112
【裁判案由】    更生事件
【裁判全文】
臺灣新竹地方法院民事裁定           97年度消債更字第106號
聲  請  人  甲○○
上列當事人聲請消費者債務清理事件聲請更生，本院裁定如下：
    主  文
聲請駁回。
聲請費用由聲請人負擔。
    理  由
一、按聲請更生或清算不合程式或不備其他要件者，法院應以裁
    定駁回之，但其情形可以補正者，法院應定期間先命補正，
    消費者債務清理條例第8條定有明文。又聲請更生或清算，
    徵收聲請費新台幣（下同）壹仟元，郵務送達費及法院人員
    之差旅費不另徵收，但所需費用超過應徵收之聲請費者，其
    超過部份，依實支數計算徵收之，前項所需費用及進行更生
    或清算之必要費用，法院得酌定相當金額，定期命聲請人預
    納之，逾期未預納者，除別有規定外，法院得駁回更生或清
    算之聲請；又債務人與金融機構協商成立者，不得聲請更生
    或清算，因不可歸責於己之事由致履行顯有重大困難者，不
    在此限，同條例第6條、第151條第5項亦分別定有明文。
二、查本件聲請人具狀聲請更生，未預納郵務送達費肆仟肆佰貳
    拾元，亦未提出或釋明下列事項：（一）曾與金融機構協商
    成立，應提出：(1)曾經協商成立之證明書或證明文件、協商
    契約書等。(2)聲請人主張因不可歸責與己之事由，致履行協
    商顯有重大困難之證明文件。（二）提出聲請前2年每月必
    要支出，請列明細表，例如膳食、教育、保險費、通訊費等
    等，及檢附相關證明文件。（三）提出聲請人所稱之房租相
    關證明文件。（四）提出聲請人及聲請人之配偶95、96年度
    之國稅局財產歸屬資料及綜合所得資料清單或扣繳憑單。（
    五）依無擔保債務還款計畫之證明文件，並請說明何時開始
    毀諾及其原因。（六）提出五年內營業活動及營業額之相關
    證明文件，並應說明營業及收入情形。（七）提出聲請人與
    配偶離婚之相關證明文件，並應說明於何時離婚。（八）提
    出聲請人係擔任張樹男向高雄商業銀行貸款之連帶保證人及
    張樹男未依約償還借款，致聲請人遭銀行追償債務之相關證
    明文件。（九）提出聲請人擔任保證人致遭台北富邦商業銀
    行追償債務之相關證明文件。（十）聲請人應釋明有無自用
    住宅擔保借款，如有，請表明是否議定自用住宅借款特別條
    款，如是，請補提自用住宅借款之還款方式。前經本院於97
    年7月15日裁定命聲請人於10日內補正，該裁定於97年7月21
    日合法送達聲請人，有該裁定送達證書在卷足稽。詎聲請人
    迄今猶未補正，揆諸首開說明，應駁回本件更生之聲請，而
    其更生之聲請既經駁回，保全處分之聲請自亦無准許之必要
    ，亦予駁回，爰裁定如主文。
中    華    民    國    97    年    11    月    12    日
              民事第一庭    法      官  陳順珍
上為正本係照原本作成。
如不服本裁定，應於裁定送達後10日內，以書狀向本院提出抗告
，並繳納抗告費新臺幣壹仟元。
中    華    民    國    97    年    11    月    12    日
                            書  記  官  周育瑜


司法院資訊處製作；財團法人民間司法改革基金會備份。
